【裁判字號】    92,上易,455
【裁判日期】    920626
【裁判案由】    傷害
【裁判全文】
臺灣高等法院臺南分院刑事判決        九十二年度上易字第四五五號  Ａ
      上  訴  人
      即  被  告  乙  ○  ○
右上訴人因傷害案件，不服臺灣臺南地方法院九十二年度易字第二二六號中華民國九
十二年四月十日第一審判決（起訴案號：臺灣臺南地方法院檢察署九十二年度偵字第
四一二號），提起上訴，本院判決如左：
      主      文
上訴駁回。
      事      實
一、乙○○於民國九十一年十一月三日二十時十五分許，在臺南縣永康市○○街二一
    八巷六號住處前，見甲○○前往該處欲拿取其置於機車內物品時，乙○○突然出
    言指責甲○○，甲○○聞後心有不甘，乃上前與乙○○理論，二人並發生爭執，
    不料乙○○竟基於傷害人之身體之犯意，徒手毆打甲○○，致甲○○受有前胸多
    處瘀傷（十五×一公分、十×一公分、八×一公分）及右中指裂傷（一×零點五
    公分）之傷害。
二、案經甲○○訴由臺南縣警察局永康分局報請臺灣臺南地方法院檢察署檢察官偵查
    起訴。
      理      由
一、上訴人即被告乙○○矢口否認其有傷害告訴人甲○○之犯行，辯稱：我不認識甲
    ○○，不曾與她發生爭執，我於案發前一天因對門鄰居吳華政和他的兒子打羽毛
    球，我叫他們不要打，吳華政就叫我出去打架，還說不出去的話是龜兒子，但是
    那時我沒有出去和吳華政打架。甲○○是隔天晚上來找吳華政，我正好去找吳華
    政，對他說要打架就出來，那時告訴人剛好在門口，她要到停機車的地方拿玩具
    給吳華政的兒子，甲○○一直走向我，將我逼回住家庭院，這時吳華政的太太叫
    吳華政下樓來，吳華政下來後，將我壓在地上十五分鐘，直到警察來，吳華政才
    放開我。我不知甲○○為何受傷，我沒有接觸到她身體云云。
二、經查：被告傷害告訴人之事實，已據告訴人甲○○於九十一年十一月三日在警訊
    時指訴稱：我只是到停在吳華政門口的機車處拿小孩的玩具，乙○○就過來責罵
    ，我就罵回去，乙○○就動手毆打我的胸部，而且還把我的衣服撕破，導致我的
    胸部多處瘀傷，右中指裂傷等語；又於九十二年一月十四日檢察官偵查中復指稱
    ：吳華政的太太邀我到他家玩，因小孩要玩具，我便到車上拿，我被乙○○碰一
    下，乙○○又要伸手碰我第二次，我問乙○○要幹什麼，他跑回去拿一個東西來
    ，被他太太搶下，我被乙○○撕破衣服，是吳華政出來把他拉開的等語，參以證
    人即被告鄰居楊堂春於九十二年一月十四日檢察官偵查中證稱：九十一年十一月
    三日晚上八時十五分，我當時站在臺南縣永康市○○街二一八巷十三號前，我聽
    到女生叫了一聲，回頭看見甲○○背面，及乙○○往前撲的樣子，後來不知為何
    甲○○蹲下去等語，及證人即住在被告對面之吳華政於警訊及檢察官偵查中亦證
    稱：甲○○大叫時，我太太叫我趕快下樓，我出去看見甲○○和乙○○在對質，
    甲○○對乙○○說你為什麼摸我胸部，乙○○不承認，轉身回他的住處，甲○○
    就追上去，我問甲○○發生什麼事，她說乙○○摸她胸部，我也追上去。我有看
    見乙○○與甲○○拉扯，乙○○拉甲○○的頭髮及衣服，甲○○身上有瘀傷，衣
    服也破了，我才將乙○○壓在地上，直到警察據報前來處理等語；又於九十二年
    三月二十七日在原審具結證稱：「（問：九十一年十一月三日晚上八時十五分，
    被告與告訴人甲○○的衝突過程，你有無看見？）當天甲○○帶她的小孩來我家
    作客吃飯，我當時在樓上睡覺，後來聽到我太太呼叫甲○○出事，她在喊救命，
    我就趕快下樓，看見甲○○與被告在爭執，我問她什麼事，甲○○跟我說，被告
    乙○○摸她的胸部，乙○○看到我出來，就趕緊往他自己家走，甲○○就跟在乙
    ○○後面，並且用她的身體及手腳擋住乙○○家院子的鐵門，不讓被告將門關上
    ，要被告出來理論。我也上前去幫甲○○將鐵門推開，要乙○○出來，乙○○還
    是不出來。後來我們就進入到被告家的院子內，甲○○就一直質問乙○○，為什
    麼要摸她的胸部，當時乙○○的太太也在場，還說「胸部給人家摸一下有什麼關
    係，我也有胸部」，當時鄰居也都前來圍觀。後來甲○○很生氣，叫乙○○出來
    ，並請人打電話報警前來處理。（問：當時證人楊堂春是否也在場？）他當時在
    鐵門外面，可以看到裡面的正面，較旁邊的部分他可能看不到。（問：你與被告
    有無過節？）被告曾經在案發前幾天，我跟我兒子在附近打羽球，球掉到被告家
    的屋頂，被告罵我的小孩，我因此跟他發生爭執，我對被告說，你不要對我的兒
    子大小聲，你就針對我，我有邀他出來打架。（問：甲○○與被告有無過節？）
    甲○○並不認識被告。她是我的朋友，她那天是來我家作客，她也不知道我曾經
    跟被告發生爭執。（問：你是否有將被告押在被告院子內的地上？）因為我們在
    被告院子內發生衝突時，被告拿出鋸子，鋸子被他太太奪下，被告又拉住告訴人
    甲○○的頭髮並毆打告訴人，我便把被告拉開，將他強押在地上，等警察前來處
    理。（問：甲○○的傷何來？）被告拉住她的頭髮時，她有掙扎，可能是那時弄
    傷的。她胸前的衣服也是那時被扯破的。」等語以觀，告訴人甲○○與證人楊堂
    春、吳華政上揭陳述，被告乃因與居住對面之吳華政之積怨，遷怒於前來吳華政
    住處作客之告訴人，於責罵告訴人時與告訴人引發口角，進而出手毆擊告訴人胸
    部，傷害過程中復撕毀告訴人所穿衣服，是告訴人所受傷害係因遭被告毆打所造
    成，至為明確。復衡以告訴人與被告並不相識，自無虛構事故入人於罪之理，是
    其所訴事實，應係實情。又告訴人所受前胸多處瘀傷（十五×一公分、十×一公
    分、八×一公分）及右中指裂傷（一×零點五公分）之傷害，亦有三友醫院九十
    一年十一月三日診斷證明書一紙附卷可資佐證。其衣服破損，亦有照片一張在卷
    可佐。至於證人即被告配偶謝徐明美於原審證稱：告訴人手的傷口，是那時乙○
    ○要關鐵門，告訴人不讓乙○○關，還用手大力的敲鐵門而受傷的，告訴人胸前
    的傷，是因為其在鐵門旁邊哭，一邊哭一邊扯破自己的上衣，而將其的胸前扯傷
    的等語，核與證人吳華政及楊堂春所陳不符，且有違情理，顯係附和迴護其配偶
    即被告之詞，難以採信。另證人楊堂春於檢察官偵查中雖稱：未目睹被告毆打告
    訴人乙節，惟或因證人楊堂春未目睹整個案發過程，或因侷限所站位置之視線未
    能目睹全貌，故不能以其上揭證詞，而認被告未為傷害告訴人之犯行，併予指明
    。綜上所述，被告所辯：並未毆打告訴人云云，乃畏罪卸責之詞，不足採信。本
    件事證已甚明確，其傷害犯行，應可認定。
三、核被告傷害人之身體，所為係犯刑法第二百七十七條第一項之傷害罪。被告毀損
    告訴人衣服之行為，未據告訴人提起告訴，且該輕度行為應為傷害之重行為所吸
    收，不另論罪，附此敘明。原審依刑法第二百七十七條第一項、第四十一條第一
    項前段，罰金罰鍰提高標準條例第一條前段、第二條，並審酌被告偶因細故遷怒
    並毆打告訴人洩恨，及其犯罪之動機、目的、手段、所造成告訴人傷勢非重、尚
    未與告訴人和解賠償損害、犯後飾詞否認犯行毫無悔意等一切情狀，量處被告拘
    役四十日，並諭知如易科罰金，以三百元折算一日。本院經核原判決認事用法及
    量刑均無不當。被告上訴意旨仍執陳詞否認其有上開犯行為由，指摘原判決不當
    ，為無理由，應予駁回。
據上論斷，應依刑事訴訟法第三百六十八條，判決如主文。
本案經檢察官劉得鉦到庭執行職務。
中    華    民    國      九十二      年      六      月      二十六    日
                                  臺灣高等法院臺南分院刑事第四庭
              審判長法官  鄭    文    肅
                                            法官  陳    珍    如
                                            法官  黃    三    哲
右正本證明與原本無異。
不得上訴。
                                      法院書記官  陳    淑    貞
中    華    民    國      九十二      年      六      月      二十七    日
附錄法條：
刑法第二百七十七條第一項：
傷害人之身體或健康者，處三年以下有期徒刑、拘役或一千元以下罰金。


司法院資訊處製作；財團法人民間司法改革基金會備份。
